臺灣桃園地方法院民事裁定
111年度壢簡更一字第7號
原      告  林鍾祥  
訴訟代理人  林家聖  
上列原告與被告劉協龍等間請求確認界址事件，原告應於收受本
裁定之日起十四日內，具狀補正下列事項。如逾期未補正即駁回
其訴，特此裁定。
應補正之事項：
一、追加原告以外之桃園市平鎮區平鎮段329-1、329-4、329-5
    地號（重測前地號）土地共有人劉讚輝、劉協龍為原告。
二、聲明桃園市平鎮區平鎮段330地號（重測前地號）土地共有
    人徐雲秀之繼承人徐英量承受訴訟。
      理  由
一、按民事訴訟法第427條第2項第5款所謂因定不動產界線之訴
    訟，係指不動產之經界不明，或就經界有爭執而求定其界線
    所在之訴訟而言。又定不動產界線之訴訟，性質屬形成之訴
    ，法院固可不受兩造當事人主張界址之拘束，得本於調查結
    果定不動產之經界，惟其定界址之結果對於土地共有人全體
    ，必須合一確定，故如未列相鄰土地共有人全體為當事人，
    其訴訟當事人之適格即有欠缺（最高法院69年度台上字第46
    1號、103年度台上字第456號判決意旨參照）。次按原告之
    訴，有起訴不合程式或不備其他要件情形，法院應以裁定駁
    回之。但其情形可以補正者，審判長應定期間先命補正；當
    事人書狀，應記載當事人姓名及住所或居所，當事人為法人
    、其他團體或機關者，其名稱及公務所、事務所或營業所，
    民事訴訟法第249條第1項第6款、第116條第1項第1款分別定
    有明文。
二、經查，原審判決附表編號第1欄位雖僅列原告所有或共有之
    五筆土地，惟原審判決附表編號第5欄位與前開五筆土地相
    鄰之桃園市平鎮區平鎮段323、329-4地號（均為重測前地號
    ）土地，亦為原告所有或與他人共有；從而原告共訴請確認
    同段327-2、329-5、329-1、324-3、323-6、323、329-4地
    號（均為重測前地號）等七筆土地之界址。又上開329-1、3
    29-4、329-5地號土地為原告與他人所共有，然原告起訴時
    未將該等土地之其他共有人列為原告一同起訴，揆諸首揭規
    定及說明，本件當事人之適格即有欠缺，爰定期間命原告補
    正如主文第一項所示。
三、第按當事人死亡者，訴訟程序在有繼承人、遺產管理人或其
    他依法令應續行訴訟之人承受其訴訟以前當然停止；另前開
    所定之承受訴訟人，於得為承受時，應即為承受之聲明。他
    造當事人，亦得聲明承受訴訟，民事訴訟法第168條、第175
　　條分別定有明文。經查，同段330地號（重測前地號）土地
    共有人即被告徐雲秀業於民國106年7月27日死亡，該土地嗣
    由繼承人徐英量辦理繼承登記，然原告前係聲明以分割自該
    土地之同段330-1地號（重測前地號）土地共有人徐英傑承
    受訴訟，與法尚有未合，爰定期間命原告補正如主文第二項
    所示。
中　　華　　民　　國　　111 　年　　7 　　月　　27　　日
                  中壢簡易庭      法  官  陳振嘉

以上正本係照原本作成。　　　　　　　　　
本裁定不得抗告。
書記官  郭玉芬
中　　華　　民　　國　　111 　年　　7 　　月　　27　　日